# 关于政府补助

提问人：709046552 时间：2023-05-20 11:14:24
陈版，我们公司收到政府补助，按收到的金额计入递延收益科目。对于后续结转到其他收益，是按照实际付出的钱（有的是预付款）结转，还是按照的费用支出（费用是按照进度确认）结转相应递延收益计入其他收益

回答人：chenyiwei
政府补助会计处理的核心关注点是实现政府补助与作为补助对象的各项费用和成本在利润表中的恰当配比。因此，递延收益结转其他收益的依据是权责发生制口径的成本费用发生额，而不是收付实现制口径。